臺灣臺北地方法院刑事判決　　　　　　　 94年度訴字第395號
公　訴　人　臺灣臺北地方法院檢察署檢察官
被　　　告　甲○○
 　　 原名王豊裕）住臺北市.
指定辯護人　公設辯護人丙○○
上列被告因毒品危害防制條例案件，經檢察官提起公訴（93年度
偵字第21075），本院判決如下：
    主  文
甲○○連續轉讓第二級毒品，處有期徒刑壹年陸月。
扣案之第二級毒品ＭＤＭＡ參拾玖顆（驗餘淨重拾點柒伍公克）
沒收銷燬；第三級毒品Ｋ他命拾瓶（驗餘淨重柒點零壹公克）沒
收。
    事  實
一、甲○○明知ＭＤＭＡ及Ｋ他命，分別係毒品危害防制條例所
    列管之第二級與第三級毒品，未經許可不得擅自轉讓他人施
    用，竟基於意圖轉讓ＭＤＭＡ（俗稱搖頭丸）及Ｋ他命之概
    括犯意，於民國（下同）92年間起，在台北市○○○路ＤＪ
    ＰＵＢ舞廳向不詳姓名年籍，綽號「阿興」之成年男子，購
    買不詳數量之ＭＤＭＡ及Ｋ他命後，連續同時無償轉讓提供
    友人乙○○施用多次；又基於同前之概括犯意，於93年7月
    上旬，在臺北市○○○路○段「神旺飯店」，先後３次同時
    無償轉讓ＭＤＭＡ及Ｋ他命予兩名不詳姓名年籍之友人施用
    。嗣甲○○於93年8月8日21時許，為警在臺北市南港區○○
    ○路94號對面馬路車道查獲，並扣得其所有之ＭＤＭＡ39
    顆（驗餘淨重10點75公克）、Ｋ他命拾瓶（驗餘淨重7點01
    公克）。
二、案經臺北市政府警察局信義分局報請臺灣臺北地方法院檢察
    署檢察官偵查起訴。
    理  由
一、訊據被告甲○○於本院審理時自承於查獲前一個月即約93年
    7月上旬，在臺北市○○○路○段「神旺飯店」，先後３次
    同時無償轉讓ＭＤＭＡ及Ｋ他命予兩名不詳姓名年籍之友人
    施用之事實不諱，然矢口否認無償提供毒品予乙○○施用云
    云。證人乙○○於檢察官偵訊時及本院審理時雖證稱被告並
    未提供毒品供伊施用云云，惟查：證人乙○○於警詢時供稱
    ：「有時我若剛好沒有搖頭丸，甲○○會提供搖頭丸請我」
    （93年度偵字第20175號卷第13頁參照）經查：本院勘驗證
    人乙○○於93年8月9日之警訊錄音帶2捲及同日偵訊之錄影
    光碟片1張，訊問均係採一問一答之方式，錄音、錄影均連
    續；證人乙○○於警訊時證稱：「因為我們有時候就是有認
    識就會請來請去，互相，他請我、我請他。（互相？那如果
    他沒有的話？你會不會請他？）沒有？那就給他。（我不是
    說你賣，是你沒有的話，譬如說甲○○他？）沒有，我們是
    一起出錢買。一起出錢買，一起出錢來買，他會跟我說。（
    那如果說甲○○他跟那個藥頭買，你剛好又沒錢？）你是說
    多的是不是？就沒有帶到錢... （我說這個期間啦！有沒有
    過？）有。（有是不是？那他都不會跟你拿錢喔？）我們都
    那麼認識了。（那麼大方喔？）我們認識很久了。（對啊！
    他就是請你就對了？）也沒有請我啊！我有時候也請別人，
    互相啊！他沒錢的時候我也是互相請。（那你有沒有拜託他
    去幫你買？或者他拜託你去幫他買？買了之後再算？）因為
    有時候藥頭我們也是... （一個人先買了，然後拿回來看怎
    麼樣再跟你算就對了？）對，就互相就對了，我們沒有說誰
    請誰啦！」等語（參本院94年9月30日勘驗筆錄第19至20頁
    ）。
    雖證人乙○○前揭陳述，屬審判外之言詞陳述，原不得作為
    證據，惟該陳述係於司法警察依刑事訴訟法第95條告知訴訟
    上之權利後所為，且於受訊問後經給閱無訛始簽名於筆錄，
    此觀該筆錄自明，且證人亦當庭表示：「勘驗筆錄所記載的
    並沒有錯。」等語（參本院94年10月4日審判筆錄第8頁）是
    證人乙○○之上述陳述並無顯有不可信之情況，且被告對於
    證人於本院之證述亦當庭表明無意見，是證人乙○○於警訊
    時所為之供述雖與其於本院審理時之陳述不符，惟因其於警
    訊時之供述具有較可信之特別情況，且為證明被告犯罪事實
    存否所必要者，故依刑事訴訟法第159條之2得為證據，即警
    訊之供述應認屬傳聞證據之例外，而有證據能力。況衡之常
    情，證人於警詢及檢察官偵查之供述，距事實發生之時較近
    ，記憶當更為清晰，且甫經逮捕並解送檢察官，較少權衡利
    害得失、受他人干預或相互勾串供詞，比之事後翻異之言，
    理應更為可採，故在無其他事證可證明其嗣後更異之詞與事
    實更為相符時，自不得任意捨棄其初供不採。又本件扣案之
    毒品MDMA44顆、K他命10瓶經送鑑定後，確含第二級毒品MDM
    A及第三級毒品K他命成分，有內政部警政署刑事警察局93年
    9月21日刑鑑字第0930167 085號鑑驗通知書1紙在卷足憑（
    參93年度偵字第21075號卷第87至88頁）。又被告於本院審
    理時供稱：「（每次都施用多少？）ＭＤＭＡ一次1到3顆，
    Ｋ他命則1到2瓶。」參以本件扣案之毒品均超過被告平日施
    用毒品之份量數倍至數十倍之多，若僅供自己施用，自不至
    一次攜帶如此大量之毒品出門在外，是其所辯所購買之毒品
    均係購來供自己施用，衡與常情有違，足見被告所辯不足採
    信。從而，被告犯行堪以認定，應予依法論科。
二、核被告所為，係犯毒品危害防制條例第8條第2項、第3項之
    轉讓第二級毒品、轉讓第三級毒品罪。被告轉讓第二級、第
    三級毒品予真實姓名、年籍不詳之兩名友人及乙○○前後持
    有毒品之低度行為，應為轉讓毒品之高度行為所吸收，不另
    論罪。又被告數次轉讓第二級、第三級毒品之犯行，各時間
    緊接、方法相近，各觸犯構成犯罪要件相同之罪名，均顯係
    基於概括犯意，各應依連續犯之規定論以一罪，並依法加重
    其刑。被告以1個轉讓之行為，同時觸犯轉讓第二級毒品罪
    與轉讓第三級毒品罪，為想像競合犯，依刑法第55條之規定
    ，應從較重之轉讓第二級毒品罪處斷。又被告持有之上述第
    二級毒品ＭＤＭＡ淨重已達10公克以上，已符合行政院93年
    1月7日院臺法字第0930080551號令訂定之「轉讓持有毒品加
    重其刑之數量標準」第2條第2款第二級毒品之規定，應依毒
    品危害防制條例第8條第6項之規定遞行加重其刑。按所謂販
    賣毒品，雖不以事後是否果有得利為要件，但仍須以營利之
    意思，而有販入或賣出之行為，方足構成，倘始終無營利之
    意思，縱以購入原價或低於原價有償讓與他人，僅屬轉讓範
    疇，自難謂為販賣行為（最高法院84年度臺上字第6169 號
    判決可資參照）。公訴人雖以證人乙○○於偵查時之證詞，
    認被告所為係犯同條例第4條第2項、第3項販賣第二級、第
    三級毒品罪嫌，然此為被告所堅詞否認，且證人乙○○於本
    院訊問時證稱：「（被告是否有販賣K他命或搖頭丸給你？
    ）沒有。」等語，又證人乙○○亦於警訊時否認被告有販賣
    第二級毒品、第三級毒品之事實，有該勘驗筆錄存卷可憑其
    於本院審理時承認勘驗筆錄所記載的並沒有錯，是其於偵查
    中就此之陳述顯有瑕疵，自不足採為不利被告之認定。至公
    訴人雖認被告承認毒品超過自己施用的量甚多，所以購買毒
    品之目的是為了販賣，然參酌本件卷證並無證據證明被告以
    何價錢販賣毒品，亦無證據足認被告轉讓毒品主觀上有何賺
    取價差營利之意思，亦無從執此認定被告涉有販賣毒品罪嫌
    。惟因販賣與轉讓毒品之基本社會事實同一，起訴法條應予
    變更。爰審酌被告明知毒品足以殘害人之身體健康，竟仍無
    償轉讓他人施用，危害甚深，且犯後否認部分犯行，文詞掩
    飾，未見悔意，及其智識程度、犯罪之動機、手段等一切情
    狀，量處如主文所示之刑。
三、扣案之第二級毒品ＭＤＭＡ39顆（原44顆，抽樣5顆磨碎混
    合鑑驗用罄，驗後餘重10.75公克），依毒品危害防制條例
    第18條第1項前段沒收銷燬之。第三級毒品Ｋ他命10瓶（驗
    後餘重7.01公克）係被告所有供犯罪所用之物依同條例第19
    條第1項沒收（因依同條例第18條第1項前段規定查獲之第三
    級毒品沒入銷燬之，屬行政罰之處分，故本件此部分應依同
    條例第19條第1項沒收）。另扣案之分裝袋8個、安非他命吸
    食器1組，無證據足認係被告所有，亦非本件被告所犯轉讓
    毒品犯行所用之物，不予宣告沒收。
四、據上論斷，應依刑事訴訟法第299條第1項前段、第300條，
    毒品危害防制條例第8條第2項、第3項、第6項、第18條第1
    項前段，刑法第11條前段、第56條、第55條，判決如主文。
本案經檢察官於知慶到庭執行職務。
中　　華　　民　　國　　94　　年　　10　　月　　18　　日
　　　　　　　　　刑事第十二庭  審判長法  官  李英豪
                                      法  官  胡宏文
                                      法　官　曾正龍
以上正本係照原本作成。
如不服本判決，應於判決送達後10日內，向本院提出上訴狀。
                                      書記官  陳鳳瀴
中　　華　　民　　國　　94　　年　　11　　月　　 9　　日
附錄法條：
毒品危害防制條例第8條
轉讓第一級毒品者，處一年以上七年以下有期徒刑，得併科新臺
幣一百萬元以下罰金。
轉讓第二級毒品者，處六月以上五年以下有期徒刑，得併科新臺
幣七十萬元以下罰金。
轉讓第三級毒品者，處三年以下有期徒刑，得併科新臺幣三十萬
元以下罰金。
轉讓第四級毒品者，處一年以下有期徒刑，得併科新臺幣十萬元
以下罰金。
前四項之未遂犯罰之。
轉讓毒品達一定數量者，加重其刑至二分之一，其標準由行政院
定之。
毒品危害防制條例第18條
查獲之第一、二級毒品及專供製造或施用第二、二級毒品之器具
，不問屬於犯人與否，均沒收銷燬之；查獲之第三、四級毒品及
製造或施用毒品之器具，無正當理由而擅自持有者，均沒入銷燬
之。但合於醫藥、研究或訓練之用者，得不予銷燬。
前項合於醫藥、研究或訓練用毒品或器具之管理辦法，由法務部
會同行政院衛生署定之。
